ACORDAO-COMPLETO-2357374

ACÓRDÃO DE RELAÇÃO

ACÓRDÃO DE RELAÇÃO 1442/2019 ATA 23/2019 - PLENÁRIO

Acórdão 1442/2019-TCU-Plenário
Considerando que, por meio do Acórdão 2443/2016-TCU-Plenário desta Corte conheceu e julgou procedente representação acerca de irregularidades na aplicação de recursos federais no âmbito do TC/PAC 35/2012, celebrado entre a Fundação Nacional de Saúde e a Prefeitura Municipal de Laranjal do Jari/AP;
Considerando que o art. 22, inciso I, da Lei 8.443/1992, dispõe que as comunicações realizadas por este Tribunal devem observar a forma estabelecida no RITCU, o qual, por sua vez, estabelece, em seu art. 179, inciso II, que as comunicações processuais far-se-ão mediante carta registrada, com aviso de recebimento que comprove a entrega no endereço do destinatário;
Considerando que o comando supracitado é reiterado nos arts. 3º, inciso III, e 4º, inciso II, da Resolução TCU 170/2004, que disciplina a expedição das comunicações processuais pelo Tribunal de Contas da União; 
Considerando que, no que tange ao recorrente André Luiz Mendonça Bastos, a notificação acerca da deliberação recorrida ocorreu em 10/4/2019 e que o presente recurso foi interposto em 2/5/2019, sendo que o prazo final para sua interposição era 25/4/2019;
Considerando que, no que tange à recorrente Valéria Oliveira Amorim, a notificação acerca da deliberação recorrida ocorreu em 16/11/2016 e que o presente recurso foi interposto em 8/4/2019, sendo que o prazo final para sua interposição era 1/12/2016;
Considerando que, de acordo com o art. 32, parágrafo único, da Lei 8.443/1992, não se conhecerá de recurso interposto fora do prazo, salvo em razão da superveniência de fatos novos,
Considerando que, ao regulamentar o dispositivo acima citado, o art. 285, § 2º, do RITCU dispõe que "não se conhecerá de recurso de reconsideração quando intempestivo, salvo em razão de superveniência de fatos novos e dentro do período de cento e oitenta dias contado do término do prazo indicado no caput, caso em que não terá efeito suspensivo", e que tal dispositivo aplica-se ao pedido de reexame, com fulcro no art. 286, parágrafo único, do RITCU;
Considerando que, embora dentro do período de cento e oitenta dias contado do término do prazo recursal, o recorrente André Luiz Mendonça Bastos não apresentou fatos novos, mas apenas limitou-se a rediscutir os fundamentos da decisão recorrida; 
Considerando que, no caso da recorrente Valéria Oliveira Amorim, já transcorreu o prazo de cento e oitenta dias, não havendo que se falar em exame de fatos novos a autorizar o conhecimento de seu recurso; e
Considerando a manifestação da Serur (peças 306-309) no sentido de não conhecer dos presentes recursos;
Os Ministros do Tribunal de Contas da União, reunidos em sessão Plenária, ACORDAM, por unanimidade, ante o acolhimento pelo relator dos pareceres constantes dos autos e com fundamento no art. 48 da Lei 8.443/1992 c/c os arts. 143, inciso IV, alínea "b", 285 e 286 do Regimento Interno do Tribunal de Contas da União, quanto ao processo a seguir relacionado, em não conhecer dos presentes pedidos de reexame por restarem intempestivos e não apresentarem fatos novos, dando-se ciência dessa decisão aos interessados. 
1. Processo TC-Processo 018.492/2013-4 (PEDIDO DE REEXAME) 
	1.1. Apensos: Processo 025.609/2017-3 (COBRANÇA EXECUTIVA) ; Processo 025.611/2017-8 (COBRANÇA EXECUTIVA) ; Processo 025.612/2017-4 (COBRANÇA EXECUTIVA) ; Processo 025.605/2017-8 (COBRANÇA EXECUTIVA) ; Processo 026.862/2013-1 (SOLICITAÇÃO) 
	1.2. Recorrentes: André Luiz Mendonça Bastos (XXX.855.105-XX) e Valéria Oliveira Amorim (XXX.709.682-XX) 
	1.3. Órgão: Prefeitura Municipal de Laranjal do Jari/AP
	1.4. Interessado: Superintendência Estadual da Funasa no Estado do Amapá
	1.5. Relator: Ministro Benjamin Zymler
	1.6. Representante do Ministério Público: não atuou
	1.7. Relator da deliberação recorrida: Ministro Bruno Dantas
	1.8. Unidade técnica: Secretaria de Recursos (Serur) 
	1.9. Representação legal: não há
	1.10. Determinações/Recomendações/Orientações:
	1.10.1. dar ciência aos recorrentes acerca da presente deliberação, remetendo-lhes cópia das instruções técnicas que analisaram a admissibilidade de seus respectivos recursos (peças 306 e 307) ; e
	1.10.2. dar ciência da presente decisão à Prefeitura Municipal de Laranjal do Jari/AP e à Superintendência Estadual da Funasa no Estado do Amapá.

BENJAMIN ZYMLER

Ministro Bruno Dantas

não há

Não atuou

REPRESENTAÇÃO (REPR)

Secretaria de Recursos (Serur)